臺灣屏東地方法院刑事判決　　　　　　　　　　　　　九十一年度訴字第六二一號
　　公　訴　人　臺灣屏東地方法院檢察署檢察官
　　被　　　告　甲○○
右列被告因違反毒品危害防制條例案件，經檢察官提起公訴（九十一年度偵字第三七
三五號），本院判決如左：
    主  文
甲○○無罪。
    理  由
一、公訴意旨略以：被告甲○○自民國九十一年三月底起至同年五月四日止，在屏東
    縣萬巒鄉○○村○○路二九號等處，連續轉讓第一級毒品海洛因予女友乙○○施
    用，嗣於同年五月四日，為警查獲，因認其涉犯毒品危害防制條例第八條第一項
    之轉讓第一級毒品罪嫌。
二、按犯罪事實應依證據認定之，無證據不得推定其犯罪事實，不能證明被告犯罪者
    ，應諭知無罪之判決，刑事訴訟法第一百五十四條、第三百零一條第一項分別定
    有明文。又犯罪事實之認定，應憑真實之證據，倘證據是否真實尚欠明確，自難
    以擬制推測之方法，為其判斷之基礎。且認定犯罪事實之證據係指足以認定被告
    確有犯罪行為之積極證據資料而言，該項證據自須適合於被告犯罪事實之認定，
    始得採為斷罪資料。故刑事訴訟上之證明資料，無論其為直接或間接證據，均須
    達於通常一般人均不致有所懷疑，而得確信其為真實之程度，始得據為有罪之認
    定，若關於被告是否犯罪之證明未能達此程度，而有合理懷疑之存在，致使無從
    形成有罪之確信，根據罪證有疑，利於被告之證據法則，即不得據為不利被告之
    認定（最高法院五十三年臺上字第六五六號、二十九年上字第三一０五號、七十
    六年度臺上字第四九八六號及三十二年上字第六七號判例參照）。次按毒品危害
    防制條例第八條第一項轉讓第一級毒品罪，乃以行為人有將毒品所有權轉讓予受
    讓人所有為其主觀要件，苟行為人主觀上欠缺將毒品所有權移轉之意，縱其確有
    將毒品交付予他人之行為，要難認其已該當此項罪名之構成要件，而遽論以該項
    之罪，此觀該項規定自明。
三、公訴人認被告涉有轉讓毒品罪嫌，無非係被告警、偵訊時之自白及證人乙○○於
    警、偵訊之證述為其主要依據。惟訊據被告甲○○堅決否認有何轉讓毒品情事，
    辯稱：我和乙○○是男女朋友，認識一年左右，同居在赤山村東山路二十九號乙
    ○○住處或車上，海洛因都是我們一起出錢買回來的，要吸的時候就一起吸，我
    們的財物都是共有的，未曾轉讓海洛因予乙○○等語。
四、經查，被告與證人乙○○認識一年，二人同居在乙○○上開住處或被告竊得之車
    上，二人共同出資購買海洛因，一起施用等情，已據被告甲○○於本院審理時供
    述至為明確，核與證人乙○○證稱：「認識被告一年了，被告都住在我家，我們
    是同居情侶，我有一陣子都跟他在外面跑，在外面都住車上，海洛因是我們一起
    去買的，用共同的錢，我有時會回去跟舅公拿錢」等情相符（本院九十一年十月
    十六日審判筆錄），且被告與證人潘美鈴二人係於九十一年五月四日十五時駕車
    行經東港鎮○○路道路為警逮捕，而警方移送書亦記載：「被告與乙○○係相識
    交往一年許之朋友．．．乙○○陪同其逃亡。」等語，足見被告與乙○○係同居
    之情侶朋友關係。其二人既係同居關係而其二人均有施用海洛因之情事，其共同
    出資購買毒品共同施用，並不違反常情。況被告於偵查中亦供稱：「海洛因是我
    與證人乙○○託朋友買的」等語，益證當時被告與證人乙○○互屬同財共居之關
    係，因而共同出資購買海洛因無疑。至被告於警、偵訊中供稱：有提供海洛因予
    乙○○施用，證人乙○○亦證稱被告有提供毒品予伊施用，其二人所指「提供」
    毒品，應係共同出資購買後先放在被告身上，待雙方或證人要施用時再取出供其
    二人或交予乙○○施用而言，此與法律上所稱之「轉讓」意義尚有不同。被告與
    證人間就一般財產或係海洛因等違禁物，無論係為何者所出資購買，均有於購得
    後，即與彼此共享所有權之意，是被告將海洛因拿出來與證人乙○○共同施用甚
    或交予其使用並無移轉所有權之意思，與轉讓之要件即有不符，尚難論以轉讓第
    一級毒品罪。此外，復查無其他積極證據足認被告有公訴意旨所指轉讓毒品之犯
    行，揆諸前揭法條及判例意旨，即應為有利於被告之認定，為其無罪之諭知。
據上論斷，應依刑事訴訟法第三百零一條第一項，判決如主文。
本案經檢察官陳川傑到庭執行職務。
中      華      民      國      九十一    年    十    月    三十    日
                                      臺灣屏東地方法院刑事第二庭
                                          審判長法  官  黃國永
                                                法  官  林昌義
                                                法  官  翁世容
右正本證明與原本無異。
如不服本判決應於收受本判決後送達後十日內向本院提出上訴書狀，其未敘述上訴理
由者，並得於提起上訴後十日內向本院補提理由書狀（均須按他造當事人之人數附繕
本 ）「切勿逕送上級法院」
                                          書記官   王秋淑
中      華      民      國      九十一      年    十    月    三十    日
